臺灣嘉義地方法院刑事判決　　　　　　　100年度訴字第112號
公　訴　人　臺灣嘉義地方法院檢察署檢察官
被　　　告　黃詳芸
上列被告因違反毒品危害防制條例案件，經檢察官提起公訴（99
年度毒偵字第1919號），被告就被訴事實為有罪之陳述，本院合
議庭裁定由受命法官獨任以簡式審判程序審理判決如下：
     主  文
黃詳芸施用第一級毒品，累犯，處有期徒刑拾壹月。扣案毒品海
洛因壹包（標註毛重零點伍陸公克）內之海洛因沒收銷燬之；毒
品外包裝袋壹個及玻璃球管吸食器壹個均沒收。
     犯 罪 事 實 及 理 由
一、犯罪事實：
    黃詳芸曾因施用毒品案件，送觀察、勒戒及強制戒治後，於
    民國97年2月14日執行完畢釋放出所，經臺灣嘉義地方法院
    檢察署檢察官以97年度戒毒偵字第15號為不起訴處分確定；
    五年內復施用毒品，經臺灣高雄地方法院98年度審簡字第17
    1號判決處有期徒刑3月確定，於99年4月18日執行完畢。詎
    黃詳芸仍不知悔改，猶基於施用第一級、第二級毒品之犯意
    ，於99年11月17日14時許，在高雄市苓雅區○○○路19巷15
    號9樓1租屋處，以將海洛因、甲基安非他命攙混置於玻璃球
    管吸食器內燒烤吸食其煙氣之方式，同時非法施用海洛因、
    甲基安非他命1次。嗣於同日18時30分許，為警在嘉義縣中
    埔鄉○○路716號「湯野汽車賓館」查緝到案，並扣得其所
    有施用賸餘之海洛因1包（毛重0.56公克）及上開玻璃球管
    吸食器1支，復經採驗其尿液結果呈嗎啡及甲基安非他命陽
    性反應。
二、證據：
 (一) (1)被告黃詳芸之自白；(2)尿液送驗編號與姓名對照表、臺
    灣檢驗科技股份有限公司濫用藥物尿液檢驗報告；(3)扣案
    海洛因1包（標註毛重0.56公克）、玻璃球管吸食器1支及照
    片；(4)法務部調查局濫用藥物實驗室99年12月14日調科壹
    字第09923027900號鑑定書；(5)搜索同意書、扣押筆錄、扣
    押物品目錄表；(6)臺灣嘉義地方法院檢察署刑案資料查註
    紀錄表及臺灣高等法院被告前案紀錄表。
 (二) 非法施用毒品海洛因、（甲基）安非他命並無固定模式，其
    均可以口服、鼻吸、煙吸或（靜脈或皮下）注射等方式濫用
    ，而依行政院衛生署彙編之「藥物濫用案件暨檢驗統計資料
    」顯示，國內不乏有將海洛因與（甲基）安非他命混用之案
    例，據行政院衛生署管制藥品管理局97年3月3日管檢字第09
    70001991號函說明綦詳。關於被告本件施用海洛因與甲基安
    非他命之方式，訊據其供陳：係將海洛因、甲基安非他命攙
    混置於玻璃球管吸食器內燒烤吸食其煙氣，吸玻璃球管就像
    吸煙一樣等語明確（見審卷第31頁），堪可採認。
三、按海洛因、甲基安非他命分別係毒品危害防制條例第2條第2
    項第1款、第2款所定之第一級、第二級毒品。核被告所為，
    係犯毒品危害防制條例第10條第1項、第2項之施用第一級、
    第二級毒品罪。被告施用前後持有毒品海洛因、甲基安非他
    命之行為，應為施用之高度行為所吸收，不另論罪。被告一
    行為同時施用海洛因與甲基安非他命，因而觸犯施用第一級
    、第二級毒品等罪，為想像競合犯，應依刑法第55條規定，
    從一重之施用第一級毒品罪處斷。被告前因施用毒品案件，
    經臺灣高雄地方法院98年度審簡字第171號判決處有期徒刑3
    月確定，於99年4月18日執行完畢，有臺灣嘉義地方法院檢
    察署刑案資料查註紀錄表及臺灣高等法院被告前案紀錄表在
    卷可稽。其於受徒刑之執行完畢後，五年以內故意再犯本件
    有期徒刑以上之罪，為累犯，應依法加重其刑。爰審酌被告
    前即迭因施用毒品經觀察、勒戒及強制戒治之處遇，亦曾經
    判處罪刑執行完畢，仍不知悛悔，意志不堅，復予施用，主
    要雖係戕害自身健康，然施用毒品流弊所及，危害甚鉅，非
    可輕縱，姑念其事後坦承犯行，斟酌其智識程度、生活狀況
    及犯後態度良好等一切情狀，量處如主文所示之刑，以資儆
    懲。
四、扣案毒品1包係海洛因，經法務部調查局濫用藥物實驗室鑑
    定無訛，業如前述（毛重0.56公克，與同時扣押之其餘海洛
    因合併秤量鑑驗），且該等毒品係被告施用所賸餘者，亦據
    其供陳在卷（見審卷第41頁），故該包裝內之海洛因係被告
    本件施用毒品犯行所查獲之第一級毒品，應依毒品危害防制
    條例第18條第1項前段規定沒收銷燬之。被告所有用以裝盛
    並防止海洛因裸露、逸出及潮濕之外包裝袋1個，以及充以
    燒烤毒品之玻璃球管吸食器1個，均係供被告本件施用毒品
    所用之物，均應依刑法第38條第1項第2款之規定併予宣告沒
    收。至於被告於前揭時地同遭扣押之毒品及行動電話等物，
    乃被告涉嫌他案之證物，與本案無直接關係，自不得為沒收
    （銷燬）之諭知，附此敘明。
據上論斷，應依刑事訴訟法第273條之1第1項、第299條第1項前
段、第310條之2、第454條，毒品危害防制條例第10條第1項、第
2項、第18條第1項前段，刑法第11條、第47條第1項、第55條、
第38條第1項第2款，判決如主文。
本案經檢察官吳咨泓到庭執行職務。
中    華    民    國   100    年    1     月    31    日
                      刑事第四庭法  官  蔡憲德
以上正本證明與原本無異。
如不服本判決應於收受判決後10日內向本院提出上訴書狀，並應
敘述具體理由；其未敘述上訴理由者，應於上訴期間屆滿後20日
內向本院補提理由書（均須按他造當事人之人數附繕本）「切勿
逕送上級法院」。
中    華    民    國   100    年    1     月    31    日
                                書記官  李珈慧
附錄本案論罪科刑法條
毒品危害防制條例第10條：
  施用第一級毒品者，處六月以上五年以下有期徒刑。
  施用第二級毒品者，處三年以下有期徒刑。